臺灣臺南地方法院柳營簡易庭民事判決
111年度營簡字第459號
原      告  李俊輝  
訴訟代理人  李美嬋  
被      告  張展維  
                      （現於法務部○○○○○○○○○○○另案執行中）
上列被告因傷害案件（本院111年度簡字第441號），原告提起請
求損害賠償之刑事附帶民事訴訟，經刑事庭裁定(本院111年度簡
附民字第26號)移送前來，本院於民國111年11月10日言詞辯論終
結，判決如下：
    主  文
一、被告應給付原告新臺幣102,000元，及自民國111年3月4日起
    至清償日止，按週年利率百分之5計算之利息。
二、原告其餘之訴駁回。
三、本判決第一項得假執行。但被告如以新臺幣102,000元為原
    告預供擔保，得免為假執行。
    事實及理由
一、被告經合法通知，無正當理由未於言詞辯論期日到場，核無
    民事訴訟法第386條所列各款情事，爰依原告之聲請，准由
    其一造辯論而為判決。
二、原告起訴主張：
　㈠被告與訴外人蔡俊雄（已歿）於民國109年12月2日上午9時許
    ，共同基於傷害之犯意聯絡，前往位於臺南市○○區○○里○○○0
    ○0號原告住處，被告徒手、並以腳踹、訴外人蔡俊雄持塑膠
    椅毆打原告，致原告受有頭部鈍傷、左胸壁挫傷、左側肋骨
    骨折等傷害。
　㈡被告與訴外人蔡俊雄又於110年5月5日下午2時30分許，共同
    基於傷害之犯意聯絡，前往原告住所，被告、訴外人蔡俊雄
    均以徒手毆打原告，致原告受有頭部外傷併頭皮撕裂傷共6
    公分、雙側顴骨閉鎖性骨折、雙側眶底閉鎖性骨折、左側手
    肘擦傷、雙膝部擦傷等傷害。
　㈢被告上列傷害行為，經臺灣臺南地方檢察署檢察官以111年度
    調偵緝字第8號簡易判決處刑書聲請簡易判決，本院以111年
    度簡字第441號刑事簡易判決判處有期徒刑3月、3月，並定
    應執行有期徒刑4月(得易科罰金)確定在案。
　㈣原告因本件事故受有下列損害，爰依民法第184條第1項前段
    、第195條第1項前段規定，請求被告負損害賠償責任：
　⒈急診醫療費用新臺幣（下同）890元：奇美醫療財團法人柳營
    奇美醫院（下稱柳營奇美醫院）急診費用750元、嘉義長庚
    紀念醫院急診費用140元。
　⒉因受傷而購買之補品12,000元：原告因傷需購買中藥調養身
    體，於109年12月15日、110年1月15日、110年3月2日、110
    年5月10日、110年7月27日，分別花費2,000元、2,400元、2
    ,400元、3,600元、1,600元購買中藥，總計12,000元。
　⒊增加生活上之支出6,000元：被告破壞原告住所門窗闖入民宅
    ，原告支付修理紗窗及外框費用6,000元。
　⒋精神慰撫金：101,110元，以上共計12萬元等語。
　㈤並聲明：被告應給付原告12萬元，及自刑事附帶民事訴訟起
    訴狀繕本送達翌日起至清償日止，按週年利率百分之5計算
    之利息。　
三、被告未於言詞辯論期日到場，亦未提出書狀作何聲明或陳述
    。　　　　　　　
四、本院之認定：
　㈠原告主張被告與蔡俊雄於上述時間分別前往其住所毆打其各1
    次(共2次)，並分別致其於109年12月2日受有頭部鈍傷、左
    胸壁挫傷、左側肋骨骨折等傷勢，以及於110年5月5日受有
    頭部外傷併頭皮撕裂傷共6公分、雙側顴骨閉鎖性骨折、雙
    側眶底閉鎖性骨折、左側手肘擦傷、雙膝部擦傷等傷勢之事
    實，業據其提出嘉義長庚紀念醫院109年12月2日急診費用收
    據、柳營奇美醫院急診收據(見附民卷第21至23頁)、嘉義長
    庚紀念醫院109年12月2日診斷證明書、柳營奇美醫院110年5
    月5日診斷證明書(見本院卷第59至61頁)為證；又被告因上
    開傷害行為，經臺灣臺南地方檢察署檢察官以111年度調偵
    緝字第8號聲請簡易判決處刑書聲請簡易判決，本院以111年
    度簡字第441號刑事簡易判決認被告共同犯傷害罪，共2罪，
    各處有期徒刑3月(得易科罰金)，並定應執行有期徒刑4月(
    得易科罰金)確定，經本院依職權調取111年度簡字第441號
    刑事案件全卷卷宗核閱無訛；而被告經本院合法通知，未於
    言詞辯論期日到場，亦未提出書狀為任何聲明或陳述，故本
    院綜合上述證據調查之結果，堪信原告之主張為真正。
　㈡按因故意或過失不法侵害他人之權利者，負損害賠償責任；
    不法侵害他人之身體或健康者，對於被害人因此喪失或減少
    勞動能力或增加生活上之需要時，應負損害賠償責任；不法
    侵害他人之身體、健康，被害人雖非財產上之損害，亦得請
    求賠償相當之金額，民法第184條第1項前段、第193條、第1
    95條第1項分別定有明文。查被告本件故意傷害之行為，侵
    害原告身體健康之事實，已如上述，而被告之不法行為與原
    告所受身體傷害間，具有相當之因果關係，亦屬至明，被告
    自應就其故意傷害原告之行為負損害賠償責任。茲就原告對
    被告之請求項目，分述如下：
　1.原告請求急診醫療費用890元，業據其提出嘉義長庚紀念醫
    院109年12月2日急診費用收據、柳營奇美醫院急診收據(見
    附民卷第21至23頁)為證，經核該等費用與其診斷證明書所
    載相符，其此部分之請求應有理由。
　2.至原告另主張其因治療傷勢而購買補藥12,000元，及因被告
    破壞其住所門窗闖入民宅，致使其支付紗窗及外框之修理費
    用6,000元，固提出民和堂中藥房補藥收據、進興鋁門商行
    收據為證(見附民卷第25至31頁)。然就補藥12,000元部分，
    其提出之收據日期分別為109年12月15日、110年1月25日、1
    10年3月2日、110年5月10日、110年7月27日，距本案發生時
    時間非近，且該等單據上所載中藥之療效為何、該等藥品是
    否屬於治療本件傷勢之必要藥品，均不無疑問，原告未能予
    以說明或舉證證明，其此部分之主張即非可採；次就紗窗及
    外框之修理費用6,000元部分，其雖主張因被告破壞其住所
    門窗闖入民宅，致其需之負該修理費用，惟就被告破壞紗窗
    及外框及紗窗及外框損壞之事實，均未能有所舉證證明。又
    訴外人蔡俊雄於警詢中供稱：110年5月5日下午2時30分一開
    始是被告踹開了原告家的門等語(見刑事案件臺南市政府警
    察局白河分局南市警白偵字第1100391284號卷第5頁)；而被
    告於警詢中供稱：110年5月5日下午2時30分，蔡俊雄當時氣
    沖沖拉開原告家的大門，我就跟著進入原告家中等語(見刑
    事案件臺南市政府警察局白河分局南市警白偵字第11003912
    84號卷第12至13頁)；原告則於警詢中告稱：110年5月5日下
    午2時30分，被告與蔡俊雄在我住家，把門關上後在內打我
    等語(見刑事案件臺南市政府警察局白河分局南市警白偵字
    第1100391284號卷第17頁)，可知其等於警詢時均未提及被
    告或蔡俊雄有何破壞門窗後闖入原告住處之事實，再依刑事
    案件警卷中原告住所之110年5月5日現場照片，尚難認定原
    告住所之紗窗及外框確有損壞之情形，況縱認有所損壞，亦
    尚無證據足認確為被告所破壞，有該等照片可參(見刑事案
    件臺南市政府警察局白河分局南市警白偵字第1100391284號
    卷第25至31頁)，其此部分之主張亦難認有據。基此，難認
    原告上開請求為有理由。
　3.按慰藉金之賠償須以人格權遭遇侵害，使精神上受有痛苦為
    必要，其核給之標準固與財產上損害之計算不同，然非不可
    斟酌雙方身分資力與加害程度，及其他各種情形核定相當之
    數額，且應斟酌兩造身分、地位、經濟狀況、加害程度及其
    他各種情形，俾為審判之依據。查被告無故與蔡俊雄進入原
    告住處2次毆打原告，致原告受有傷害，傷勢均非屬輕微，
    已侵害原告身體健康並造成其相當程度之精神上痛苦，原告
    依民法第195條第1項前段規定請求被告給付精神慰撫金，自
    屬有據。本院審酌上情，並衡酌原告本件所受傷勢、被告本
    件故意傷害行為之情狀，及參酌兩造間關係等一切情狀，認
    原告請求被告給付精神慰撫金101,110元，核屬適當，為有
    理由。
　4.綜上，原告請求被告應給付102,000元【計算式：急診醫療
    費用890元+精神慰撫金101,110元=102,000元】，應有理由
    ；逾此範圍之請求，則屬無據，應予駁回。
　5.末按給付無確定期限者，債務人於債權人得請求給付時，經
    其催告而未為給付，自受催告時起，負遲延責任；其經債權
    人起訴而送達訴狀，或依督促程序送達支付命令，或為其他
    相類之行為者，與催告有同一之效力；遲延之債務，以支付
    金錢為標的者，債權人得請求依法定利率計算之遲延利息；
    應付利息之債務，其利率未經約定，亦無法律可據者，週年
    利率為百分之5，民法第229條第2項、第233條第1項前段及
    第203條分別定有明文。本件原告請求被告應給付上述金額
    之損害賠償，係以支付金錢為標的，且無確定給付期限，故
    原告就上述得請求之金額，請求自刑事附帶民事起訴狀繕本
    送達被告翌日即111年3月4日起至清償日止，按週年利率百
    分之5計算之利息，併應准許。
五、綜上所述，原告依民法第184條第1項前段、第195條第1項前
    段規定，請求被告應給付102,000元，及自111年3月4日起至
    清償日止，按週年利率百分之5計算之利息，為有理由，應
    予准許；逾此範圍之請求，則屬無據，應予駁回。
六、本件事證已臻明確，原告其餘攻擊方法及證據，經本院斟酌
    後，認為均不足以影響本判決之結果，爰不逐一論列，附此
    敘明。
七、本件為刑事附帶民事訴訟，而由本院刑事庭移送民事庭審理
    ，依刑事訴訟法第504條第2項之規定，免納裁判費，且至本
    件言詞辯論終結時，亦未發生其他訴訟費用，爰不另為裁判
    費負擔之諭知，附此敘明之。
八、本件原告勝訴部分，為依民事訴訟法第427條第2項第12款規
    定適用簡易訴訟程序，且為被告一部敗訴之判決，應適用民
    事訴訟法第389條第1項第3款規定，依職權宣告假執行。並
    依同法第392條第2項規定，依職權宣告被告如以主文第3項
    後段所示之金額預供擔保後，得免為假執行。
中　　華　　民　　國　　111 　年　　11　　月　　25　　日
　　　　　　　　　柳營簡易庭  法　官  陳郁婷
以上正本證明與原本無異。
如不服本判決，應於判決送達後20日內，向本院提出上訴狀並表
明上訴理由，如於本判決宣示後送達前提起上訴者，應於判決送
達後20日內補提上訴理由書（須附繕本）。
如委任律師提起上訴者，應一併繳納上訴審裁判費。
中　　華　　民　　國　　111 　年　　11　　月　　28　　日
                              書記官  謝靜茹